臺灣屏東地方法院刑事裁定
110年度撤緩字第75號
聲  請  人  臺灣屏東地方檢察署檢察官
受  刑  人  郭怡欣



選任辯護人  賴俊佑律師（法扶律師）
上列受刑人因詐欺取財案件，經聲請人聲請撤銷緩刑之宣告（11
0年度執聲字第858號），本院裁定如下：
    主  文
聲請駁回。
    理  由
一、聲請意旨如附件檢察官撤銷緩刑聲請書之記載。
二、按緩刑宣告，得斟酌情形，命犯罪行為人向被害人支付相當
    數額之財產或非財產上之損害賠償；受緩刑之宣告而違反第
    74條第2項第1款至第8款所定負擔情節重大者，足認原宣告
    之緩刑難收其預期效果，而有執行刑罰之必要者，得撤銷其
    宣告，刑法第74條第2項第3款、第75條之1第1項第4款分別
    定有明文。至於所謂「情節重大」，係指受判決人顯有履行
    負擔之可能，而隱匿或處分其財產、故意不履行、無正當事
    由拒絕履行或顯有逃匿之虞等情事而言。準此，法官應依職
    權本於合目的性之裁量，妥適審酌受刑人於緩刑期間內違反
    應遵守事項之情節是否重大、是否已難收其預期之效果，而
    確有執行刑罰之必要。
三、經查：
  ㈠受刑人甲○○因詐欺取財案件，經臺灣高等法院高雄分院以109
    年度上訴字第395號判決判處應執行有期徒刑1年5月，緩刑4
    年，並應與同案被告楊雅琇連帶給付給付和潤企業股份有限
    公司（下稱和潤公司）新臺幣（下同）27萬元（被告部分應
    給付22萬元，分44期給付），給付方式為被告應自民國108
    年1月起至111年8月止，按月於每月15日前將5000元匯入和
    潤公司之指定帳戶；應給付匯豐汽車股份有限公司6萬元（
    分12期給付完畢），給付方式為自109年6月起至110年5月止
    ，按月於每月15日前將5000元匯入匯豐汽車股份有限公司（
    下稱匯豐公司）之指定帳戶，於109年7月29日確定在案，緩
    刑期間自109年7月29日起至113年7月28日止等情，有前揭判
    決書及臺灣高等法院被告前案紀錄表各1份在卷可稽。
  ㈡又受刑人迄至110年12月10日止，共給付和潤公司7萬元、匯
    豐公司6萬元，此經和潤公司、匯豐公司具狀陳述明確，並
    有和潤公司刑事陳報狀暨所附繳款紀錄、匯豐公司刑事陳報
    狀暨所附繳款紀錄各1份在卷可佐（見109執緩228卷第103-1
    05、108-110頁）；惟受刑人除具狀稱：其為低收入戶，單
    親扶養6名未成年子女且有罹患精神疾病之母親陳秀華需照
    顧，家中經濟來源除領取補助外，其餘全靠受刑人工作支撐
    。且其前男友自108年下半年對其多次家暴、恐嚇、騷擾及
    跟蹤，致受刑人無法工作，更於110年3月29日尾隨受刑人至
    朋友家中，接續傷害及辱罵受刑人，構成傷害及違反通常保
    護令等罪，經臺灣屏東地方檢察署檢察官起訴，現由本院11
    0年度訴字第523號審理，受刑人並於本院訊問時陳明：因前
    男友家暴，他到我工作場所鬧，害我沒有辦法工作，造成我
    養小孩及父母很大困擾，而且我恐慌症發作，不敢外出。我
    已對我前男友聲請保護令，因我前男友會騷擾待保護令核發
    下來會重新找工作等語（本院卷第31至69頁）。查受刑人因
    前男友對其實施身體、精神上之不法侵害行為，而憂鬱症復
    發，則受刑人所述因遭騷擾而嚴重影響其工作收入，致無法
    依緩刑條件履行負擔等情，尚非全然無據。再參以受刑人已
    積極就診治療，並向本院聲請保護令，其嗣後確有另尋其他
    工作機會，而抗告人就匯豐汽車部分已清償完畢，和潤汽車
    部分除108年7月份，自108年1月起至108年10月止，均有按
    月償還5000元，截至110年12月10日止，抗告人共給付7萬元
    （累積清償數額為13萬元），有前引和潤公司、匯豐公司陳
    報之繳款明細在卷可憑，其清償比例約為46％（計算式：130
    ,000÷280,000≒0.46），可知受刑人雖因個人因素而一時無
    法依和解內容全數清償，仍於力所能及之範圍勉力償還，足
    徵其並非毫無履行該負擔之真意。
  ㈢本院審酌受刑人，除和潤公司之部分尚餘15萬元未清償外，
    匯豐公司部分已清償完畢足見已盡力返還被害人，原緩刑判
    決亦慮及受刑人，現有6 名未成年子女須扶養，一旦入監執
    行刑罰，易衍生其他社會問題，並反增被害人求償困難，是
    受刑人固有違反緩刑條件之情形，然係因謀生不易，並非顯
    有履行之可能，卻故意、無正當事由拒絕履行，且本件亦查
    無其他具體事證足認受刑人有惡意隱匿財產或無正當理由拒
    絕履行之情事，自難認受刑人有未履行緩刑所附條件情節重
    大，原宣告之緩刑難收其預期效果，而有執行刑罰之必要。
    綜上所述，檢察官聲請撤銷上開緩刑宣告，不合於刑法第75
    條之1規定之要件，無從允准，應予駁回。惟法院宣告緩刑
    時所命犯罪行為人向被害人支付相當數額之財產或非財產上
    之損害賠償，依刑法第74條第4項規定，得為民事強制執行
    名義，被害人自得自行決定是否循其他法定程序辦理；且受
    刑人應履行之前述負擔並未消滅，受刑人既已陳明仍有履行
    之意願，若其日後仍未再繼續履行而已達情節重大之情形，
    仍可能由檢察官再行聲請並由本院撤銷緩刑之宣告，而生仍
    須執行所宣告之刑之後果，均併予指明。
四、依刑事訴訟法第220 條，裁定如主文。
中　　華　　民　　國　　111 　年　　4 　　月　　18　　日
                  刑事第一庭    法  官  涂裕洪
以上正本證明與原本無異。
如不服本裁定，應於送達後5日內，向本院提出抗告狀。 
中　　華　　民　　國　　111 　年　　4 　　月　　18　　日
                                書記官  林祥玉